# 无偿划转可弥补亏损额问题

提问人：dageyang 时间：2022-10-28 16:12:56
请教各位大佬，同一国资委下面的子公司A和B，B无偿把自己全部划转给A，B公司无偿划转完后，予以注销；B以前年度有可弥补亏损额，A公司持续盈利，B公司的可弥补亏损额是否可以在A公司享受。

回答人：chenyiwei
在会计上，A的个别报表层面是应将B的各项资产、负债按账面价值入账，相应增加A的资本公积；合并报表层面按同一控制下合并处理，B此前的亏损可以体现在追溯重述后A合并报表的留存收益中。
税务处理方面，取决于是否满足特殊性税务处理的条件，具体请咨询税务专业人士。